# 陈版求助一下关于土地租赁

提问人：dantelo 时间：2021-11-09 17:41:00
请教一下，某a公司有一块地，计划出租给b公司，由b公司自行建设大楼并经营使用，土地租期 20 年，到期后a公司收回土地和建成的大楼。我的理解是，其实质是否为两个独立业务？业务一：a公司出租土地给b公司，直线法确认租金收入；业务二：a公司用 20 年的经营权作为对价购买大楼

回答人：chenyiwei
可以理解为：A公司出租土地，其租金收入包括两部分：（ 1 ）每年的货币租金；（ 2 ）期满后收回大楼的届时价值（一般可用【房屋实际建造成本*（房屋使用寿命-土地租赁年限）/房屋使用寿命】来估计）。两者合计数为租金总额。
鉴于该租赁较大可能性是构成经营租赁，故可将上述两项的金额合计在租赁期 20 年内平均分摊作为各年度的租金收入，土地使用权摊销作为租赁成本。租赁期内每年确认租金收入时，对上述（ 2 ）借记“其他非流动资产”。到租赁期结束收回房产时，按照届时该项“其他非流动资产”的账面价值，借记固定资产（或投资性房地产），贷记其他非流动资产。